it: Configurazione della finestra: Finestre grandi; Finestre multiple; Senza finestre; Finestre piccole; Altro
bg-BG: Конфигурация на прозорците: Големи прозорци; Множество прозорци; Без прозорци; Малки прозорци; Друго
sl-SI: Konfiguracija oken: Velika okna; Več oken; Brez oken; Majhna okna; Drugo
es: Configuración de ventanas: Ventanas grandes; Ventanas múltiples; Sin ventanas; Ventanas pequeñas; Otro
lt-LT: Langų konfigūracija: Dideli langai; Keli langai; Be langų; Maži langai; Kita
cs: Konfigurace okna: Velká okna; Více oken; Bez oken; Malá okna; Jiné
fi: Ikkunakonfiguraatio: Suuret ikkunat; Useita ikkunoita; Ei ikkunoita; Pienet ikkunat; Muu
hu: Ablakkonfiguráció: Nagy ablakok; Több ablak; Nincs ablak; Kis ablakok; Egyéb
hr-HR: Konfiguracija prozora: Veliki prozori; Više prozora; Bez prozora; Mali prozori; Ostalo
de: Fensterkonfiguration: Große Fenster; Mehrere Fenster; Keine Fenster; Kleine Fenster; Sonstige
sv: Fönsterkonfiguration: Stora fönster; Flera fönster; Utan fönster; Små fönster; Övrigt
sk-SK: Konfigurácia okien: Veľké okná; Viac okien; Bez okien; Malé okná; Iné
ja: ウィンドウ構造: 大きな窓; 複数の窓; 窓なし; 小さな窓; その他
el: Διαμόρφωση παραθύρου: Μεγάλα παράθυρα; Πολλαπλά παράθυρα; Χωρίς παράθυρα; Μικρά παράθυρα; Άλλο
zh-TW: 窗戶配置: 大窗戶; 多扇窗戶; 無窗戶; 小窗戶; 其他
en: Window configuration: Large windows; Multiple windows; No windows; Small windows; Other
ko: 윈도우 구성: 대형 창문; 다중 창문; 창문 없음; 소형 창문; 기타
ro-RO: Configurație a ferestrei: Geamuri mari; Geamuri multiple; Fără geamuri; Geamuri mici; Altele
nl: Vensterconfiguratie: Grote ramen; Meerdere ramen; Geen ramen; Kleine ramen; Overige
vi: Cấu hình cửa sổ: Cửa sổ lớn; Nhiều cửa sổ; Không có cửa sổ; Cửa sổ nhỏ; Khác
ru: Конфигурация окон: Большие окна; Несколько окон; Без окон; Маленькие окна; Другое
fr: Configuration de la fenêtre: Grandes fenêtres; Plusieurs fenêtres; Sans fenêtre; Petites fenêtres; Autre
da: Vindueskonfiguration: Store vinduer; Flere vinduer; Ingen vinduer; Små vinduer; Andet
tr: Pencere konfigürasyonu: Büyük pencereler; Birden fazla pencere; Pencere yok; Küçük pencereler; Diğer
zh-CN: 视窗配置: 大窗; 多窗; 无窗; 小窗; 其他
pt-BR: Configuração da janela: Janelas grandes; Várias janelas; Sem janelas; Janelas pequenas; Outro
th: การกำหนดค่าหน้าต่าง: หน้าต่างบานใหญ่; หน้าต่างหลายบาน; ไม่มีหน้าต่าง; หน้าต่างบานเล็ก; อื่นๆ
nb: Vinduskonfigurasjon: Store vinduer; Flere vinduer; Uten vinduer; Små vinduer; Annet
pt-PT: Configuração da janela: Janelas grandes; Múltiplas janelas; Sem janelas; Janelas pequenas; Outro
pl: Konfiguracja okna: Duże okna; Wiele okien; Brak okien; Małe okna; Inna